【裁判字號】    97,簡上,83
【裁判日期】    970508
【裁判案由】    竊盜
【裁判全文】
臺灣臺北地方法院刑事判決              97年度簡上字第83號
上  訴  人  臺灣臺北地方法院檢察署檢察官
被      告  甲○○
上列上訴人因被告竊盜案件，不服本院刑事庭於民國九十七年一
月三十日所為九十七年度簡字第三六六號第一審刑事簡易判決（
起訴書案號：臺灣台北地方法院檢察署九十六年度偵字第二四六
九六號），提起上訴，本院管轄之第二審合議庭判決如下：
    主      文
上訴駁回。
    事實及理由
一、本案經本院審理結果，認為第一審判決適用刑法第三百二十
    條第一項、第四十一條第一項前段，刑法施行法第一條之一
    ，判處被告甲○○竊盜，處有期徒刑六月，如易科罰金以新
    臺幣一千元折算一日，經核認事用法俱無違誤，量刑亦稱妥
    適，應予維持。故本件之事實、理由及證據均引用第一審判
    決書之記載（如附件）。
二、上訴意旨略以：被告有多次竊盜前科，不宜再宣告得易科罰
    金之刑，檢察官並於起訴書中具體求刑有期徒刑九月，惟法
    院並未於判決內論述量刑審酌之因素，無從得知法院量刑之
    依據為何，因認原審量刑過輕，為此提起上訴，請求撤銷原
    判決等語。惟按，簡易判決應記載下列事項：一、受裁判人
    之姓名、性別、年齡、職業、住所或居所，如係判決書，並
    應記載檢察官或自訴人並代理人、辯護人之姓名。二、犯罪
    事實及證據名稱。三、應適用之法條。四、刑事訴訟法第三
    百零九條各款所列事項，亦即主文內應記載之事項。五、自
    簡易判決送達之日起十日內，得提起上訴之曉示。但不得上
    訴者，不在此限。上開判決書，得以簡略方式為之，如認定
    之犯罪事實、證據及應適用之法條，與檢察官聲請簡易判決
    處刑書或起訴書之記載相同者，得引用之，刑事訴訟法第四
    百五十四條定有明文。是原審判決既已載明上開法條所列之
    各款事項，縱以簡略方式未論述量刑審酌之因素，亦無違法
    之處。次按，刑之量定，係實體法上賦予法院得自由裁量之
    事項，倘其未逾越法律所規定之範圍，又未明顯違背正義，
    即不得任意指摘為違法。本件起訴書雖記載被告甫因竊盜案
    件經臺灣板橋地方法院及本院分別判決有期徒刑五月、六月
    在案，之後又被查獲本件犯行，顯見被告素行非佳，應量處
    有期徒刑九月等語。然查，被告固曾於民國九十六年三月二
    十七日在臺北縣樹林市○○街○段一八一號「奇亞小吃店」
    前，徒手竊取他人放置於店內之皮包，經臺灣板橋地方法院
    以九十六年度簡字第二一七八號判決判處有期徒刑五月確定
    在案；但被告嗣後經本院以九十六年度簡字第三四二八號判
    處有期徒刑六月之竊盜案件，係被告於九十六年十月十九日
    在臺北市○○○○街三九九號所犯，有上述兩份判決及臺灣
    高等法院被告前案紀錄一紙在卷可稽。是本院以九十六年度
    簡字第三四二八號判決之上開竊盜案件，犯罪時間在本案之
    後，不宜以該案之犯罪行為及量處刑度作為本案被告行為時
    之素行參考。又參酌本案被告之犯罪手法係徒手竊取被害人
    放置在店內之手提包，犯罪手法尚未具有破壞性，再考量被
    告竊取之財物價值尚非鉅額，竊取之兩支手機亦經被害人領
    回而得減輕其損害，犯罪情節並非重大，以及被告於犯罪後
    自始坦承犯行，表示悔意等一切情狀，本院認為原審對被告
    量處有期徒刑六月，並諭知易科罰金之折算標準，其裁量並
    未違反比例原則，亦無逾越法律規定之範圍，且無明顯違背
    正義之處，應認其量刑尚稱妥適。是原起訴檢察官具體求刑
    有期徒刑九月，公訴檢察官並求處諭知強制工作，均屬過重
    ，上訴人以前開理由，指摘原判決不當，並無理由，應予駁
    回。
據上論斷，依刑事訴訟法第四百五十五條之一第一項、三項、第
三百六十八條、第三百七十三條，判決如主文。
本案經檢察官黃珮瑜到庭執行職務。
中    華    民    國    97    年    5     月     8    日
                  刑事第三庭    審判長法  官  沈君玲
                                      法  官  胡宗淦
                                      法  官  游士珺
上正本證明與原本無異。
不得上訴。
                                      書記官  林素霜
中    華    民    國    97    年    5     月    9     日


司法院資訊處製作；財團法人民間司法改革基金會備份。
